臺灣高等法院臺中分院刑事判決　94年度上重訴字第21號
上　訴　人
被　　　告　甲○○
　　　　　　　　　　巷三六號(.
選任辯護人　楊振芳律師
上列上訴人因毒品危害防制條例案件，不服臺灣彰化地方法院94
年度訴字第81號中華民國94年4月26日第一審判決（起訴案號：
臺灣彰化地方法院檢察署93年度偵字第7984號），提起上訴，本
院判決如下：
    主  文
原判決撤銷。
甲○○連續販賣第一級毒品，處有期徒刑捌年；電話號碼000
0000000號、0000000000號行動電話貳具均沒
收，如全部或一部不能沒收時，追徵其價額；因販賣第一級毒品
所得之新臺幣玖仟元沒收之，如全部或一部不能沒收時，以其財
產抵償之。又連續販賣第二級毒品，處有期徒刑肆年；電話號碼
0000000000號、0000000000號行動電話貳
具均沒收，如全部或一部不能沒收時，追徵其價額；因販賣第二
級毒品所得之新臺幣貳萬伍仟元沒收之，如全部或一部不能沒收
時，以其財產抵償之。應執行有期徒刑拾壹年；電話號碼000
0000000號、0000000000號行動電話貳具均沒
收，如全部或一部不能沒收時，追徵其價額；因販賣第一級、第
二級毒品所得合計新臺幣萬肆仟元，沒收之，如全部或一部不
能沒收時，以其財產抵償之。
    事  實
一、甲○○明知海洛因與安非他命業經毒品危害防制條例分別列
    為第一級毒品、第二級毒品管制，不得非法販賣。竟分別基
    於販賣第一級毒品海洛因，及販賣第二級毒品安非他命牟利
    之概括犯意，自民國（下同）91年間之某日起，連續於不詳
    處所，向姓名、年籍均不詳、綽號分別為「阿牛」、「阿猴
    」、「阿煙」之成年男子，以海洛因每次新臺幣（下同）
    4000元、安非他命每半錢3000元之價格，購入數量不詳之海
    洛因及安非他命後，以其所有電話號碼0000000000、000000
    00 00號行動電話二具為聯絡工具，與欲購買毒品之人接洽
    後，連續為下列之行為：
（一）於下述時、地，販賣第一級毒品海洛因予黃文昌、黃建旺
      ：
    １、於92年9月間，由黃文昌以其持用之電話號碼000000000
        0號、0000000000號行動電話，撥打甲○○持用之電話
        號碼0000000000、0000000000號行動電話，表明欲購買
        海洛因，其中於92年9月3日15時3分許，甲○○約定販
        賣1000元毒品海洛因予黃文昌、於92年9月7日18時51分
        許，甲○○約定販賣2000元毒品海洛因予黃文昌、於92
        年9月14日19時56分許，甲○○約定販賣1000元予黃文
        昌，二人復相約在彰化縣彰化市○○路旁等處交付海洛
        因，甲○○合計連續販賣第一級毒品海洛因予黃文昌3
        次（二次1000元、一次2000元），共計販賣第一級毒品
        予黃文昌所得4000元。
    ２、自92年8月初某日起，至同年9月底止，由黃建旺以其持
        用之電話號碼0000000000號行動電話，撥打甲○○持用
        之電話號碼0000000000號行動電話，表明欲購買海洛因
        ，二人遂相約在彰化縣彰化市○○里○○路○段374巷36
        號之甲○○住處或彰化縣彰化市○○路127巷1弄3號之
        黃建旺住處，甲○○即以每次1000千元之價格，連續販
        賣第一級毒品予黃建旺5次，共計販賣海洛因予黃建旺5
        000元。
（二）另行起意於下述時、地，販賣第二級安非他命予馮勝雄、
      呂鎮雄：
    １、自92年5月中旬某日起，至同年12月初某日止，由馮勝
        雄以其電話號碼000000000號、000000000號之家用市內
        電話或其所持用之電話號碼0000000000號行動電話或市
        內公用電話，撥打甲○○持用之電話號碼0000000000、
        0000000000號行動電話，表明欲購買安非他命，二人遂
        相約在彰化縣彰化市之不詳處所，甲○○即連續販賣第
        二級毒品安非他命予馮勝雄20次（其中有10次，以每次
        500元之價格成交；另10次，以每次1000元之價格成交
        ），共計販賣安非他命予馮勝雄所得15000元。
    ２、自92年5月中旬某日起，自同年12月中旬某日止，由呂
        鎮雄以其持用之電話號碼0000000000號行動電話或市內
        公用電話，撥打甲○○持用之電話號碼0000000000號行
        動電話，表明欲購買安非他命，二人遂相約在彰化縣彰
        化市境內之不特定處所，甲○○即連續販賣第二級毒品
        安非他命予呂鎮雄8次（其中6次，以每次1000元之價格
        成交：另2次，以每次2000元之價格成交），共計販賣
        安非他命予呂鎮雄所得10000元。
二、嗣因臺灣南投地方法院檢察署檢察官指揮南投縣警察局刑警
    隊，對甲○○持用之電話號碼0000000000、0000000000號行
    動電話實施通訊監察後，循線於93年1月1日7時許，在彰化
    縣彰化市○○路14巷4號拘提甲○○到案，並扣得與本案無
    關之第一級毒品海洛因3小包（毛重2公克，業經臺灣彰化地
    方法院單獨宣告沒收）及注射針筒2支，始悉上情。
三、案經南投縣警察局移送臺灣南投地方法院檢察署呈請臺灣高
    等法院臺中分院檢察署令轉臺灣彰化地方法院檢察署檢察官
    偵查起訴。
    理  由
一、訊據上訴人即被告（以下簡稱被告）固坦承：其自91年間之
    某日起，於不詳處所，向姓名、年籍均不詳、綽號分別為「
    阿牛」、「阿猴」、「阿煙」之成年男子，以海洛因每次
    4000 元、安非他命每半錢3000元之價格，購入數量不詳之
    海洛因及安非他命。並於上開時、地分別轉讓第一級毒品海
    洛因予證人黃文昌、黃建旺，分別轉讓第二級毒品安非他命
    予證人馮勝雄、呂鎮雄，並曾收取金錢等情不諱，惟矢口否
    認有何販賣第一級毒品與販賣第二級毒品之犯行，辯稱：其
    沒有販賣毒品給證人黃文昌、黃建旺、馮勝雄、呂鎮雄，伊
    係與黃文昌合資購買，其餘是幫黃建旺調毒品海洛因、幫馮
    勝雄、呂鎮雄二人調安非他命，沒有賺到他們的錢，扣案之
    毒品是自己要吸用的，證人黃文昌、黃建旺、馮勝雄、呂鎮
    雄於警詢、偵查中之供述，因未經詰問，無證據能力云云。
    惟查：
  （一）按被告以外之人於偵查中向檢察官所為之陳述，除顯有
        不可信之情況者外，得為證據；被告以外之人於檢察事
        務官、司法警察官或司法警察調查中所為之陳述，與審
        判中不符時，其先前之陳述具有較可信之特別情況，且
        為證明犯罪事實存否所必要者，得為證據，刑事訴訟法
        第159 條之1第2項、第159條之2分別定有明文。經查，
        證人黃文昌、黃建旺、馮勝雄、呂鎮雄於偵查中之證言
        均經依法具結，經核亦無顯不可信之情況，依刑事訴訟
        法第159條之1第2項規定，即得為證據。另上開證人均
        於原審院審理時結證在卷，並均經被告或其辯護人及檢
        察官依法詰問，上開證人於警詢、偵查中時之陳述與審
        判中所為不符部分，既均得透過上開詰問權之行使驗真
        ，對於被告之訴訟防禦權行使並無不利情事。且本院審
        酌一般人對於特定事件中關於當時關於細節之記憶，每
        每因時日經過而日趨模糊，認為上開證人先前之陳述相
        對於審判中之陳述，具有較可信之特別情況，為期能發
        現真實，應為證明犯罪事實存否所必要，得為證據，先
        此敘明。
  （二）查被告有販賣海洛因予黃文昌、黃建旺及販賣安非他命
        予馮勝雄、呂鎮雄之犯行，業據證人黃文昌、黃建旺、
        馮勝雄、呂鎮雄證述如下：
    １、證人黃文昌於警詢時證稱：「我施用之毒品都是向綽號
        小強之男子購買，每次購買1000元至2000元不等，每次
        都是一小包左右，交貨地點大部分在彰化市○○路橋下
        」；（問：警方根據通訊監察得知，你於92年9月3日15
        時4分起，持0000000000撥打綽號小強持用之000000000
        0號之行動電話，向小強購買毒品，是否有此事？）「
        這次購買1000元，在彰化市○○路路旁完成交易（一手
        交錢一手交貨）」；（問：警方根據通訊監察得知：你
        於92年9月14日19時56分起，持0000000000撥打綽號小
        強持用之0000000000號之行動電話，向小強購買毒品，
        是否有此事？）「有此事，這次購買1000元，在彰化市
        ○○路旁完成交易（一手交錢一手交貨）」等語（見臺
        灣南投地方法院檢察署93年度偵字第3334號偵查卷宗第
        12頁、第13頁）。於偵查中亦證稱：「我們都是用電話
        約在彰化市的路邊，我是以我的行動電話0000000000號
        、0000000000號打給甲○○的手機，但是他的手機號碼
        是幾號我忘記了，因為時間太久了，交易量都是1000元
        左右，他都是以煙盒包裝好，裝有海洛因的夾鍊袋或摻
        有海洛因的香菸，先把煙盒放在視線所及之路邊或電線
        桿，然後告訴我毒品在哪裡，我就把錢交給他，他就開
        車先走，我才過去拿毒品」；（問：你跟甲○○購買什
        麼毒品）「都是買海洛因」；（問：你們總共成交幾次
        ？）「大概10次左右，我有成功自小強處拿到毒品，我
        也有交錢給小強」等語（見臺灣彰化地方法院檢察署93
        年度偵字第7984號偵查卷宗第50頁、第51頁）。並於原
        審審理時證稱：（問：你何時、何地向甲○○拿海洛因
        ？數量？）「92年9月份在彰化市○○路旁，數量好像
        很少，拿了3次」等語（見原 審卷第95頁）。
    ２、證人黃建旺於警詢時證稱：「我大約向甲○○購買10餘
        次海洛因，每次購買2000元一小包，都是在我家或他家
        交易」等語（見臺灣南投地方法院檢察署93年度偵字第
        3334號偵查卷宗第45頁）。於偵查中證稱：（問：你何
        時開始跟甲○○購買毒品？）「是我打給他的，我的電
        話號碼是0000000000，92年9月9日電話中，2000元也是
        要買毒品，甲○○都已經先分裝好了，2000元的海洛因
        量大概可以用7次，我是用針筒，我說的量都是以注射
        針筒1次所需的量計算，92年9月11日在電話中所講的10
        00元是要買藥，藥的意思是海洛因，我也只有用海洛因
        」；（問：你向甲○○購買毒品幾次？）「我是從92年
        8月初的時候開始跟他買，大概買過5、6次，從92年9月
        底還是10月初就不跟他買了」；（問：甲○○會免費給
        你毒品或打折扣嗎？）「不會，他的價錢跟台南仔賣我
        的價錢差不多」；（問：92年9月9日、9月11日的交易
        是否有成交？）「9月9日那1次講明天給你，是他先給
        我毒品，我隔天再給他錢，9月10日的時候我們再通電
        話，我再跟他延一天交錢，9月11日我說買一千元的，
        到最後我有拿到毒品，9月11日那一天我確實有拿錢給
        他」等語（見臺灣彰化地方法院檢察署93年度偵字第79
        84號偵查卷宗第16頁、第17頁）。並於本院審理時證稱
        ：（問：93年11月2日偵訊時，你為何說從92年8月初跟
        被告買5、6次買海洛因，且說都有成交，都有拿到海洛
        因，為何這樣說？）「我確實有這樣講」；（問：確實
        有成交？）「有，甲○○也有拿到錢」；（問：你買海
        洛因數量？）「1、2千元」；（問：一手交錢，一手交
        貨）「大部分」等語（見原審卷第105頁、第106頁）。
    ３、證人馮勝雄於警詢時證稱：「我施用之毒品安非他命均
        向綽號小強之男子購買，每次購買1000元左右，一小包
        安非他命」、「我總共向小強購買30幾次安非他命，每
        次購買1000元，數量一小包安非他命」；（問：警方又
        根據通訊監察得知，你於92年9月1日10時32分許，你用
        住宅電話000000000撥打小強持用之行動電話，向其購
        買安非他命是否有此事？）「有此事，這次我向小強購
        買1000元一小包安非他命，經聯繫小強後我直接到他家
        購買，一手交錢一手交貨」；（問：警方又根據通訊監
        察得知，你於92年12月3日16時37分，你持用000000000
        0撥打小強持用之行動電話，向其購買安非他命是否有
        此事？）「有此事，購買1000元一小包安非他命」等語
        （見臺灣南投地方法院檢察署93年度偵字第3334號偵查
        卷宗第28頁、第30頁）。於偵查中證稱：（問：你於何
        時跟甲○○買毒品的？）「我從91年間就開始跟他買」
        、「有，這些都是我用家裡的電話跟他買毒品，500元
        只能夠買一小包，1000元可以多一點，通常都是我打電
        話看他在哪裡，我再跟他約地點拿，都是一手交錢，一
        手交貨，我們成交過20幾次」等語（見臺灣彰化地方法
        院檢察署93年度偵字第7984號偵查卷宗第25頁）。並於
        原審審理時證稱：（問：有成交20幾次？）「約20次」
        ；（問：500的有幾次？1000的有幾次）「一半一半」
        ；（問：20次都有拿到安非他命？）「有」等語（見原
        審卷第113頁）。
    ４、證人呂鎮雄於警詢時證稱：「自我染上毒品（92年5月
        中旬至92年12月中）均向志強購買，我均用行動電話
        0000000000及附近公用電話撥打志強之行動電話，以此
        聯絡方式向志強購買安非他命供已施用，交易地點均在
        彰化市內不特定地點」；「我總共向志強購買8次安非
        他命，每次購買1到2千元，數量一小包安非他命」等語
        （見臺灣南投地方法院檢察署93年度偵字第3334號偵查
        卷宗第58頁、第59頁）。於偵查中證稱：「付錢跟甲○
        ○買毒品總共8次」等語（見臺灣彰化地方法院檢察署
        93年度偵字第7984號偵查卷宗第84頁）。並於原審審理
        時證稱：（問：你向被告買安非他命8次？）「大概8次
        」；（問：你剛說每次都買1000、2000？）「是」；（
        問：兩千幾次？）「兩次，其他1000的」等語（見原審
        卷第119頁、第120頁）。
 （三）按證人之陳述有部分前後不符，或相互間有所歧異時，
       究竟何者為可採，法院仍得本其自由心證予以斟酌，非
       謂一有不符或矛盾，即應認其全部均為不可採信，最高
       法院74年度臺上字第1599號著有判例，可資參照。雖證
       人黃文昌、黃建旺、馮勝雄、呂鎮雄上開對於渠等向被
       告購買海洛因、安非他命之總次數、數量、時間等細節
       所證或有出入，而無法完全確定，然渠等確有向被告購
       買海洛因或安非他命，前後供述均相一致，況人之記憶
       有限，常隨時間之經過而有所遺忘，自不能期待證人刻
       意記憶各項細節，則上揭證人事後回憶，難免略有模糊
       之處，自不能因其指述之細節略有不同，即認證言不足
       採。再徵諸卷附通訊監察譯文內容，亦經原審勘驗監聽
       錄音帶核對無訛，被告亦於原審勘驗時亦坦承係其分別
       與黃文昌、黃建旺、馮勝雄、呂鎮雄之通話內容（詳見
       原審卷第57頁至第60頁反面），足徵證人以上所證，均
       信而有徵，應堪採信。因上揭證人就渠等向被告購買毒
       品之次數、金額均無從詳為確認，本於罪疑唯輕有利於
       被告之原則，本院乃就渠等歷次證詞中所自承者與被告
       所自承者，參酌通聯紀錄所示，採認本件被告販賣之時
       間、次數及計算其犯罪所得。
       爰就被告販賣之時間、次數及所得認定如下：
       １、販賣第一級毒品海洛因予證人黃文昌部分：據證人
           黃文昌歷次之供述，其向被告購買之時間為92年9月
           間；購買之次數或為10次，或為3次；金額或為1000
           元，或為2000元。就金額部分，被告雖於原審院審
           理時自承係每次2000元（見原審卷第103頁）惟據上
           開黃文昌警詢、偵查、原審及通聯紀錄所示，並依
           最有利於被告之原則計算，認被告係於上開事實欄
           所示之92年9月間，以一次2000元、二次1000元之價
           格，販賣第一級毒品海洛因予證人黃文昌3次，共計
           販賣毒品海洛因予黃文昌所得4000元。
       ２、販賣第一級毒品海洛因予證人黃建旺部分：據證人
           黃建旺歷次之供述，其向被告購買之時間，或為自
           91年起，或為92年8月初起至同年9月底止；購買之
           次數或為10餘次，或為5、6次；購買之金額或為100
           0元，或為2000元不等之陳述，本院依最有利於被告
           之原則計算，認被告係自92年8月初起至同年9 月底
           止，以每次一千元之價格，販賣第一級毒品海洛因
           予黃建旺5次，共計販賣予黃建旺所得5000元。
       ３、販賣第二級毒品安非他命予證人馮勝雄部分：據證
           人馮勝雄歷次之供述，其向被告購買之時間，或為
           自91年起，或為92年5月中旬某日起至同年12初某日
           止；購買之次數或為30幾次，或為20幾次；至於購
           買金額，業經證人馮勝雄於原審審理時自承，有10
           次係以500元之價格，另10次係以1000元之價格成交
           ，本院依最有利於被告之原則計算，認被告係自92
           年5月中旬某日起至同年12月初某日止，販賣第二級
           毒品安非他命與馮勝雄20次，其中10次以每次500元
           價格，另10次，以每次1000元價格，共計販賣安非
           他命予馮勝雄之所得為15000元。
       ４、販賣第二級毒品安非他命予證人呂鎮雄部分：因證人
           呂鎮雄歷次關於購買時間、購買次數及購買金額之
           供述，均大致相符，是本院據此認被告自92年5月中
           旬某日起至同年12月中旬某日止，販賣第二級毒品
           安非他命予證人呂鎮雄8次，其中6次以1000元價格
           ，另2次以2000元價格，共計販賣安非他命予呂鎮雄
           之所得為10000元。
 （四）證人黃文昌於原審審理時固另證稱：「跟被告拿3次毒品
       ，均沒有給被告錢」、「被告應該沒有賺我的錢」云云
       （見原審卷第96頁、第99頁）；證人黃建旺於原審審理
       時固另證稱：「被告拿海洛因給我，沒有賺我的錢，他
       只是把自己吃的給我」云云（見原審卷第107頁）；證人
       馮勝雄於原審審理時固另證稱：「請被告幫我們調而已
       ，我們不是跟他買的」云云（見原審卷第112頁）。然按
       ，我國查緝販賣毒品海洛因、安非他命執法甚嚴，對於
       販賣海洛因、安非他命者尤科以重度刑責，又販賣海洛
       因、安非他命既係違法行為，當非可公然為之，亦無公
       定價格，且容易分裝並增減份量，而每次買賣之價量，
       可能隨時依雙方關係深淺、資力、需求量及對行情之認
       知、來源是否充裕、查緝是否嚴謹、購買者被查獲時供
       述購買對象之可能風險之情評估等情形，而異其標準，
       非可一概而論；販賣之利得，除被告坦承犯行或價量俱
       臻明確外，委難察得實情，販賣之人從價差或量差中牟
       利之方式雖異，其意圖營利之販賣行為則同一。是以因
       海洛因、安非他命量微價高，販賣者率有暴利可圖，苟
       非意圖販賣營利，一般人焉有可能甘冒重度刑責而提供
       海洛因、安非他命。本院審酌證人黃文昌於原審審理時
       另證稱：有拿到海洛因，也有給錢，但次數記不起來等
       情（見原審卷第101頁），與其警詢、偵查中所證關於被
       告販賣第一級毒品海洛因之情節相符。再參以證人黃建
       旺嗣後自承：不知道被告係用多少重量、價錢向他的上
       手購買海洛因等語（見原審卷第108頁）；證人馮勝雄嗣
       後自承：不清楚被告向誰調，調的數量等語（見原審卷
       第112頁），認為證人黃文昌、黃建旺、馮勝雄於原審所
       為上開證言，無非係事後欲迴護被告而為，顯與事實不
       符，被告上揭所辯亦係卸責之詞，均不足採信。本件事
       證明確，被告連續販賣第一級毒品海洛因，及連續販賣
       第二級毒品安非他命之犯行，均堪認定。又本案與被告
       經臺灣彰化地方法院檢察署檢察官以93年度毒偵緝字第6
       號、第7號為不起訴處分之施用第一級、第二級毒品犯行
       ，並非同一案件，並無應為不受理判決之情形，併此指
       明。
二、按毒品危害防制條例於92年7月9日經總統公布修正全文，93
    年1月9日生效，就販賣第一級、第二級毒品罪之部分，新舊
    法所規定之刑度均相同，是依刑法第二條第一項前段之規定
    ，應適用修正後之毒品危害防制條例論罪科刑。核被告所為
    ，連續販賣第一級毒品海洛因予證人黃文昌、黃建旺二人牟
    利之行為，係犯修正後毒品危害防制條例第4條第1項之販賣
    第一級毒品罪；又另行起意，連續販賣第二級毒品安非他命
    予證人馮勝雄、呂鎮雄二人牟利之行為，係犯修正後毒品危
    害防制條例第4條第2項之販賣第二級毒品罪。被告為販賣而
    持有第一級、第二級毒品之低度行為，應為販賣第一級、第
    二級毒品之高度行為所吸收，不另論罪。被告多次販賣第一
    級毒品、第二級毒品之犯行，均時間緊接，犯罪構成要件相
    同，均顯係基於概括犯意反覆為之，均為連續犯，各應依刑
    法第56條之規定分別論以販賣第一級毒品罪及販賣第二級毒
    品罪，並均加重其刑（死刑、無期徒刑依刑法第六十四條第
    一項、第六十五條第一項規定，均不得加重）。又被告上開
    二罪間，犯意個別，行為互異，應予分論併罰。公訴意旨根
    據證人黃文昌、黃建旺、馮勝雄、呂鎮雄於警詢、偵查中所
    證，認被告係自92年8月起至同年12月底止，以每小包1000
    元至2000元之價格，販賣第一級毒品海洛因予證人黃文昌共
    10次；自92年8月初起至同年9月底止，以每小包1000元至20
    00元之價格，販賣第一級毒品海洛因予證人黃建旺共5、6次
    ；自91年間起至92年12月底止，以每小包500元至1000元之
    價格，販賣第二級毒品安非他命予證人馮勝雄共20餘次；自
    92年5月中旬起至同年12月中旬，以每包1000元至2000元之
    價格，販賣第二級毒品安非他命予證人呂鎮雄共8次，固非
    無見。惟本院本於罪疑唯輕有利於被告之原則，就上開證人
    歷次證詞中所自承者，並參酌通聯紀錄所示，採認被告販賣
    之時間、次數及其犯罪所得如事實欄所載，已如前述。公訴
    意旨關於被告販賣之時間、次數及所得認定與事實欄記載不
    符部分，應認該部分被告犯罪不能證明。惟該部份既與事實
    欄所載有罪部分，有連續犯之裁判上一罪關係，爰不另為無
    罪之諭知。又被告販賣第一級毒品海洛因及第二級毒品數量
    甚微，且本身亦陷於毒癮，不能自拔，並經裁定觀察勒戒，
    有臺灣彰化地方法院檢察署檢察官93年度毒偵緝字第6號、
    第7號不起訴處分書及臺灣高等法院被告前案紀錄表各一份
    在卷可稽，情輕法重，犯罪情狀尚非無可憫恕，科以法定最
    低度之刑，猶嫌過重，爰依刑法第五十九條規定，減輕其此
    部分之刑。並依刑法第七十一條第一項規定，先加後減。原
    審判決固非無見，然：原審判決認定被告販賣黃文昌海洛
    因部分為3次，每次均為2千元。惟核與被告與黃文昌之通聯
    紀錄所顯示之情形不符，且與黃文昌所證不符，尚有未洽。
    本件被告販賣予黃文昌、黃建旺之毒品海洛因、及販賣予
    馮勝雄、呂鎮雄之安非他命「所得財物」分別為4000元、50
    00元、15000元、10000元，合計34000元，原審判決誤認係
    被告販賣毒品予黃文昌、黃建旺、馮勝雄、呂鎮雄之「所得
    利益」分別為6000元、5000元、15000元、10000元，合計36
    000元，復有未洽。被告上訴否認販賣第一級毒品及第二級
    毒品，指摘原審判決不當，雖無理由，惟原審判決既有上開
    可議之處，自應由本院將原審判決予以撤銷改判。爰審酌被
    告年輕體健，明知施用毒品有害身心健康，竟憑販賣戕害身
    心之海洛因及安非他命牟利，危害社會治安及國民健康，及
    其犯罪動機、方法、手段、品行、智識程度、販賣期間、次
    數、犯罪所得，暨犯後未能完全坦承犯行等一切情狀，分別
    就被告販賣第一級毒品部分處有期徒刑捌年；就被告販賣第
    二級毒品部分處有期徒刑肆年；並定其應執行刑為有期徒刑
    拾壹年。電話號碼0000000000、0000000000號行動電話二具
    ，雖未扣案，但為被告所有、供販賣第一、二級毒品所使用
    之物，應依毒品危害防制條例第19條第1項規定宣告沒收，
    如全部或一部不能沒收時，追徵其價額。又被告販賣第一級
    毒品所得財物9000元，及販賣第二級毒品所得財物25000元
    ，應依毒品危害防制條例第19條第1項規定宣告沒收，如全
    部或一部不能沒收時，以其財產抵償之。至於扣案之第一級
    毒品海洛因3小包（毛重2公克，業經臺灣彰化地方法院單獨
    宣告沒收）及注射針筒2支，係被告所有供自行施用者，亦
    有臺灣彰化地方法院檢察署檢察官93年度毒偵緝字第6號、
    第7號不起訴處分書、南投縣政府警察局刑事案件移送書可
    稽，並查無積極證據證明與本案有關，爰不予宣告沒收，附
    此敘明。
據上論斷，應依刑事訴訟法第369條第1項前段、第364條、第299
條條第1項前段，毒品危害防制條例第4條第1項、第2項、第19條
第1項，刑法第2條第1項前段、第11條前段、第56條、第59條、
第51條第5款，判決如主文。
本案經檢察官乙○○到庭執行職務。
中　　華　　民　　國　　94　　年　　7　　月　　21　 　日
            刑事第三庭  審判長法  官  江  錫  麟
                              法  官  林  欽  章
                              法  官  胡  忠  文
上列正本證明與原本無異。
如不服本判決應於收受送達後十日內向本院提出上訴書狀，其未
敘述上訴之理由者並得於提起上訴後十日內向本院補提理由書（
均須按他造當事人之人數附繕本）。
                              書記官  許  美  惠
中　　華　　民　　國　　94　　年　　7　　月　　22 　　日
附錄法條：
毒品危害防制條例第4條
製造、運輸、販賣第一級毒品者，處死刑或無期徒刑；處無期徒
刑者，得併科新臺幣一千萬元以下罰金。
製造、運輸、販賣第二級毒品者，處無期徒刑或七年以上有期徒
刑，得併科新臺幣七百萬元以下罰金。
製造、運輸、販賣第三級毒品者，處五年以上有期徒刑，得併科
新臺幣五百萬元以下罰金。
製造、運輸、販賣第四級毒品者，處三年以上十年以下有期徒刑
，得併科新臺幣三百萬元以下罰金。
製造、運輸、販賣專供製造或施用毒品之器具者，處一年以上七
年以下有期徒刑，得併科新臺幣一百萬元以下罰金。
前五項之未遂犯罰之。
毒品危害防制條例第19條
犯第四條至第九條、第十二條、第十三條或第十四條第一項、第
二項之罪者，其供犯罪所用或因犯罪所得之財物，均沒收之，如
全部或一部不能沒收時，追徵其價額或以其財產抵償之。
為保全前項價額之追徵或以財產抵償，得於必要範圍內扣押其財
產。
                                                      Ａ
